Inventaris van de kopieën der Doop-, Trouw- en Begraafboeken (DTB) van Oudewater
Nationaal Archief, Den Haag
DTB kopie Zuid-Holland; Oudewater
DTB Oudewater
0 0
GEDTBZH111
??? meter; ??? inventarisnummers
Gescande fotokopieën van normale geschreven en gedrukte teksten. De Nederlandstalige stukken van vóór ca. 1700 zijn geschreven in het gotische cursiefschrift, met name in de oud-Hollandse klerkencursief.
Nationaal Archief, Den Haag
Nederduits gereformeerde gemeente te Oudewater
Rooms-katholieke parochie te Oudewater
Ambachtsbestuur ("gerecht", "burgemeesters", "Wet", "schepenen", "commissarissen", gequalificeerden) van Oudewater
Burgerlijke Stand van de gemeente Oudewater
De doopregisters bevatten naast de doopdatum de volledige namen van de ouders en de voornaam van het gedoopte kind. Daarnaast worden soms ook de doopgetuigen en / of peetouders genoemd. De trouwregisters bevatten naast de datum van (onder)trouw de namen van bruidegom en bruid. Daarnaast treft men dikwijls aanvullende gegevens aan, zoals plaats van herkomst, woonadres, de vermelding dat de persoon weduwnaar of weduwe is en eventueel de naam van de vorige partner. Wanneer de partners uit verschillende plaatsen afkomstig zijn of elders trouwen, vindt men ook gegevens omtrent afgegeven attestaties van de huwelijksafkondigingen. De begraafregisters bevatten op datum van aangifte de naam van de begraven persoon. In enkele gevallen wordt ook de datum van overlijden gegeven. Bij (minderjarige) kinderen wordt meestal de naam van de vader vermeld; bij vrouwen en weduwen soms de naam van de echtgenoot. Aanvullende gegevens over de begraafplaats en het luiden van de klok komen zelden voor.
Archiefvorming
Geschiedenis van het archiefbeheer
De verwerving van het archief
3.04
Aanwijzingen voor de gebruiker
Openbaarheidsbeperkingen
Volledig openbaar
De collectie is een duplicaat van een archief in eigen beheer.
Materiële beperkingen
Aanvraaginstructie
Van de documenten die in deze archiefinventaris zijn beschreven, kunnen de originelen niet geraadpleegd worden. Deze zijn overgedragen aan het gemeentebestuur van de gemeente vanwaar ze afkomstig zijn, ter opneming en bewaring in de gemeentelijke archiefbewaarplaats.
Verwant materiaal
Beschikbaarheid van kopieën
Beschrijving van de series en archiefbestanddelen
- OUDEWATER (DTB)
  Originelen berusten bij het GA Utrecht
  - GEREFORMEERD, a.
    - Doopboek., 1681 October-1825; 1
      - 1681 October-1739, 1.I
      - 1740-1779, 1.II
      - 1780-1825, 1.III
    - Trouwboeken 1672-1821, 2-3
      - 1672 november 18 - 1747 november, 2
      - 1748 - 1821, 3
    - Registers van ontvangst van het verschuldigde kerkerecht wegens het begraven in de kerk of op het kerkhof., 1647-1812; 4.I-9
      - 1647 november -1666 juni, 4.I-4.III
        - 1647 november-1652, 4.I
        - 1652-1657, 4.II
        - 1657-1666 juni, 4.III
      - 1666 juni-1681 october, 5.I-5.III
        - 1666-1672, 5.I
        - 1673-1676, 5.II
        - 1677-1681 october, 5.III
      - 1707 februari- 1739 juli, 6.I-6.III
        - 1707-1718, 6.I
        - 1719-1726, 6.II
        - 1727-1739, 6.III
      - 1739 augustus- 1783 januari, 7.I-7.IV
        - 1739-1750, 7.I
        - 1751-1760, 7.II
        - 1761-1770, 7.III
        - 1771-1783, 7.IV
      - 1783-1812, 8.I-8.III
        - 1783-1794, 8.I
        - 1795-1802, 8.II
        - 1803-1812, 8.III
      - 1793 augustus-1795 april, 9
    - Alfabetische index op de namen der bergravenen., 1782-1811; 10
  - ROOMS-KATHOLIEK, b.
    - Doopboeken., 1709-1811; 11-13
      - 1709 februari-1767 september, 11
      - 1767 september 30 -1792 2 juni, 12
      - 1792 augustus - 1811., 13
  - OUD-KATHOLIEK, c.
    - Doopboeken., 1700 mei-1816 maart; 14
    - Alfabetische indices op de namen der gedoopten., 1780-1811; 15-16
      - 1780-1789, 15
      - 1790 januari 17 - 1811 juli 19, 16
  - GERECHT, d.
    - Ondertrouw en trouwboek., 1660 oktober 30-1798 juni 10; 17
      Hierin zijn tevens aangetekend de ontvangen en afgegeven attestaties.
      - 1660 oktober-1690, 17.I
      - 1691-1746, 17.II
      - 1747-1798, 17.III
    - Trouwboek., 1798 juli 6 - 1811 juli 7; 18
      Zie noot bij nr.17.